【裁判字號】    91,訴,4679
【裁判日期】    920314
【裁判案由】    陳情
【裁判全文】
臺北高等行政法院判決                            九十一年度訴字第四六七九號
                              .
    原      告  甲○○
    被      告  監察院
    代  表  人  乙○（院長）
右當事人間因陳訴事件，原告以被告未於三個月內糾、彈國防部最高軍事法院，經提
起訴願，亦未於三個月內作成訴願決定，乃向提起行政訴訟。本院判決如左：
    主  文
原告之訴駁回。
訴訟費用由原告負擔。
    事  實
一、事實概要：
    原告於民國（下同）七十三年間向被告機關陳述，指後勤司令部軍事法庭以其犯
    貪污罪判處有期徒刑二年，有違失，經被告機關提經七十三年十一月十五日國
    防及司法兩委員會第一屆第三十六次會議討論，認尚難認後勤司令部軍事法庭有
    所違誤，乃決議：「存。並通知原訴人」，並由國防委員會函復原告在案。嗣原
    告復於八十七年十二月二十四日向被告機關陳述略稱：「國防部軍法局等審理渠
    貪污案件，枉法裁判；檢察官未依法定職權提起非常審判，均有違失，請求
    查處」云云，經被告機關於八十八年五月十四日提交司法及獄政、國防及情報兩
    委員會第三屆第四次聯席會議討論，認原告續訴內容並無新事證，乃決議：「函
    復陳述人後存查」，並於同年月二十一日函復原告。至九十年七月三日，原告再
    度向被告機關陳述略稱：「國防部軍法局主任檢察官未依法定職權提起非常審判
    ，均有違失，請求查處」云云，經被告機關於九十年九月十二日提交司法及獄
    政、國防及情報兩委員會第三屆第四次聯席會議討論，認原告續訴內容並無新事
    證，乃決議：「函復陳述人後存查」，並於同年月二十一日函復原告。惟原告又
    於九十一年四月十五日向被告機關為相同之陳述，被告機關以原告並無新事證一
    再陳述，乃依監察院「收受人民書狀及處理辦法」第十三條第一項第四款之規定
    ，簽奉司法及獄政委員會召集人核定後併案存查。原告以其向被告機關陳述後逾
    三個月未獲處理，另於九十一年八月一日向監察院訴願審議委員會提起訴願，亦
    已逾三個月未獲處理，乃依行政訴訟法第五條之規定，訴請判命被告給付原告新
    台幣（下同）百萬元以下賠償金，審理中又追加為請求判命被告賠償一千萬元以
    下，一百萬元以上之懲罰性賠償金予原告云云。
二、兩造聲明：
  (一)原告聲明求為判決：
    被告應賠償原告一千萬元以下，一百萬元以上之懲罰性賠償金。
  (二)被告未於言詞辯論期日到場，據其提出之陳明狀稱請駁回原告之訴。
三、兩造之爭點：
    原告指被告機關接受其陳述指國防部最高軍事法院執法不當，未於法定期間處理
    ，能否依行政訴訟法第五條之規定訴請被告機關賠償。
  (一)原告主張之理由：
    原告前被告向機關陳述指國防部最高軍事法院執法不當，經被告機關於九十年九
    月二十日（九○）院台司字第九○二六○一三八九號函函復原告，謂原告該次陳
    述，與前次陳述並無新事證等語，原告於九十一年四月十五日提出台灣高雄地方
    法院判決書證明國防部最高軍事法院執法不當，再次向被告機關陳述，被告機關
    竟於收受後逾三個月不為處理，經原告向被告機關所屬訴願委員會提起訴願，亦
    置之不理，為此起訴，請判決如原告訴之聲明所載云云。
  (二)被告主張之理由：
    原告於七十三年間向被告機關陳述，指後勤司令部軍事法庭以其犯貪污罪判處有
    期徒刑二年，有違失，經被告機關提經七十三年十一月十五日國防及司法兩委
    員會第一屆第三十六次會議討論，認尚難認後勤司令部軍事法庭有所違誤，乃決
    議：「存。並通知原訴人」，並由國防委員會函復原告在案。嗣原告復於八十七
    年十二月二十四日向被告機關陳述略稱：「國防部軍法局等審理渠貪污案件，
    枉法裁判；檢察官未依法定職權提起非常審判，均有違失，請求查處」云云，
    經被告機關於八十八年五月十四日提交司法及獄政、國防及情報兩委員會第三屆
    第四次聯席會議討論，認原告續訴內容並無新事證，乃決議：「函復陳述人後存
    查」，並於同年月二十一日函復原告。至九十年七月三日，原告再度向被告機關
    陳述略稱：「國防部軍法局主任檢察官未依法定職權提起非常審判，均有違失
    ，請求查處」云云，經被告機關於九十年九月十二日提交司法及獄政、國防及情
    報兩委員會第三屆第四次聯席會議討論，認原告續訴內容並無新事證，乃決議：
    「函復陳述人後存查」，並於同年月二十一日函復原告。惟原告又於九十一年四
    月十五日向被告機關為相同之陳述，被告機關以原告並無新事證一再陳述，乃依
    監察院「收受人民書狀及處理辦法」第十三條第一項第四款之規定，簽奉司法及
    獄政委員會召集人核定後併案存查，綜上所述，被告機關對原告陳述案件之處理
    ，於法並無不合，請駁回原告之訴等語。
    理  由
一、本件被告經合法通知，無正當理由未於言詞辯論期日到場，查無民事訴訟法第三
    百八十六條所列各款情事，爰依行政訴訟法第二百十八條準用民事訴訟法第三百
    八十五條之規定，准原告聲請，由其一造辯論而為判決，合先敘明。
二、原告起訴意旨以其前於九十一年四月十五日向被告機關陳訴，指國防部最高軍事
    法院執法不當，嗣以陳述後逾三個月未獲處理，另於九十一年八月一日向監察院
    訴願審議委員會提起訴願，亦已逾三個月未獲處理，為此依行政訴訟法第五條之
    規定，訴請判命被告機關給付原告百萬元以下賠償金，審理中又追加為請求判命
    被告機關賠償一千萬元以下，一百萬元以上之懲罰性賠償金云云。
三、按行政訴訟法第五條第一項規定：「人民因中央或地方機關對其依法申請之案件
    ，於法令所定期間內應作為而不作為，認為其權利或法律上之利益受損害者，經
    依訴願程序後，得向高等行政法院提起請求該機關應為行政處分或應為特定內容
    之行政處分。」是依該法條之規定，人民對中央或地方機關就其依法申請之案件
    ，於法令所定期間內應作為而不作為，認為其權利或法律上之利益受損害者，並
    無得向高等行政法院提起請求該機關賠償之規定，原告請求依上開法條之規定，
    判決被告機關賠償伊一千萬元以下，一百萬元以上，核與上開法條之規定不合，
    應予駁回。
據上論結，本件原告之訴為無理由，爰依行政訴訟法第二百十八條、第九十八條第三
項前段、民事訴訟法第三百八十五條，判決如主文。
中    華    民    國    九十二      年      三        月      十四      日
                     臺 北 高 等 行 政 法 院   第 七 庭
                                           審 判 長 法  官  鄭小康
                                                    法  官  黃秋鴻
                                                    法  官  林金本
右為正本係照原本作成。
如不服本判決，應於送達後二十日內，向本院提出上訴狀並表明上訴理由，如於本判
決宣示後送達前提起上訴者，應於判決送達後二十日內補提上訴理由書（須按他造人
數附繕本）。
中    華    民    國    九十二      年      三        月      十八      日
                                                    書記官  簡信滇


司法院資訊處製作；財團法人民間司法改革基金會備份。
